# 固定资产处置

提问人：jidus 时间：2013-06-13 23:35:47
1 、请问以下处置有没有问题，如果没问题为什么应交营业税，在固定资产没有卖出之前就计入？什么时候会出现这种要交营业税的情况？ 清理过程中发生的费用以及应交的税金 借：固定资产清理 贷：应交税金——应交营业税 贷：银行存款 2 、固定资产处置时会涉及到增值税吗？如果会是在什么情况下？

回答人：chenyiwei
1 、这只是一个分录汇总而已。实际发生纳税义务是要到出售以后。 2 、具体参阅《关于全国实施增值税转型改革若干问题的通知》
（财税[2008]170号）和《关于部分货物适用增值税低税率和简易办法征收增值税政策的通知》（财税[2009]9号）等相关规定。

提问人：jidus 时间：2013-06-14 23:09:43
回复 chenyiwei 的帖子
是不是出售固定资产都要交营业税？

回答人：chenyiwei
处置不动产缴纳营业税。

提问人：jidus 时间：2013-06-15 22:38:40
回复 chenyiwei 的帖子
另外问一下陈版，不动产清理过程发生的费用应不应该作为营业税计税的营业额？

回答人：chenyiwei
这和营业税计税营业额的确定应无关，不属于差额计税时可扣减的项目。